Inventaris van het archief van het Ministerie van Landbouw, Natuurbeheer en Visserij: Directie Landbouwonderwijs, 1948-1989
Nationaal Archief, Den Haag
- Agrarisch onderwijs 1945-1992, 026
  - Het voorbereiden en afhandelen van de huisvesting van de instellingen voor agrarisch onderwijs door middel van nieuw- en verbouw, groot onderhoud en grondaankoop. 1945-, 162
    - Dordrecht, scholencomplex Hogere Landbouw School, Middelbare Landbouw School en Lagere Land- en Tuinbouw School, huisvesting., 1965-1973; div.nrs.
      - Tekeningen bij LO 9714, map 1,1970, 878
      - Tekeningen bij LO 9714, map 2,1970, 879
    - Dronten, Christelijke Hogere Landbouwschool, huisvesting., 1966-1988; 812-816, 3351-3352
      - Bouw, financiering,1966-1973, 812
      - Bouwvergaderingen en -rapporten,1975-1979, 816
      - Uitbreiding schoolgebouw, correspondentie,1978-1979, 815
      - Uitbreiding schoolgebouw, tekeningen bij LO 5459 en LO 5755,1976, 814
      - Uitbreiding schoolgebouw, tekeningen bij LO 700 en LO 4458,1976, 813
      - Uitbreiding, correspondentie,1985-1988, 3351
      - Uitbreiding, financiering,1980-1987, 3352
    - Wageningen, Landbouwhogeschool, huisvesting., 1966-1988; div.nrs.
      - Afdeling veeteelt, tekeningen bij LO 1703,1966-1974, 2036
      - Afdeling veeteelt, tekeningen bij LO 1703 (B 1 t/m B 23),1971, 2038
      - Afdeling veeteelt, zovtechniek, tekeningen bij LO 1452,1975, 2042
      - Bouw Proefhal voor de afdeling waterzuivering,1972-1974, 2043
      - Bouw barak voor de Zovlogische afdelingen van de richting Biologie,1972, 2037
      - Bouw barak voor de Zovlogische afdelingen van de richting Biologie, tekeningen bij LO 10298,1975, 2040
      - Bouw derde sterflat,1969-1973, 2056
      - Bouw kas voor de vakgroep plantenveredeling,1982-1988, 3209
      - Bouw transistorium,1970-1978, 2022
      - Bouw transistorium, tekeningen bij LO 5652,1971, 2030
      - Bouw tropische kas,1975-1976, 2047
      - Bouw vierde sterflat,1973-1977, 2057
      - Bouw vierde sterflat, tekeningen behorend bij LO 3029,1976, 2055
      - Bouw vierde sterflat, tekeningen bij LO 30,1975, 2058
      - Bouw wetenschappelijk informatie centrum te Wageningen, tekeningen bij LO 2072,1978, 2032
      - Bouw wetenschappelijk informatie centrum te Wageningen, tekeningen bij LO 7728,1978, 2033
      - Capitulatiemuseum hotel "De Wereld",1973-1978, 2026
      - Commissie bouwplannen,1970-1975, 2031
      - Gebouw Biotechnion, tekeningen bij LO 10298,1975, 2028
      - Gebouw Biotechnion, tekeningen bij LO 6870,1977, 2025
      - Gebouw Biotechnion, tekeningen bij LO 6870 en LO 3855,1977, 2027
      - Gebouw vegetatie, plantenecologie en onkruidkunde,1980-1984, 3219
      - Gebouw, botanisch centrum (laboratorium),1985-1988, 3217
      - Gebouwen, algemeen,1985-1988, 3204
      - Gebouwen, renovatie,1982-1988, 3205
      - Herinrichtingsplan "De Dreyen",1986-1987, 3222
      - Huisvesting Bestuur en Bureau,1983-1988, 3225
      - Huisvesting studenten, bouw,1980-1982, 2827
      - Isotopenlaboratorium,1977-1978, 2035
      - Milieuhygiëne-afdeling,1972, 2034
      - Nieuwbouw kas Entomologie,1976-1977, 2029
      - Nieuwbouw rekencentrum/informatica,1982-1985, 3210
      - Nieuwbouw voor de vakgroep natuur- en weerkunde,1985-1987, 3211
      - Nieuwbouw voor vakgroep landbouwtechniek,1982-1987, 3208
      - Proefboerderij De Ossekampen,1981-1982, 3223
      - Proefboerderij te Lelystad, kerngebouw Ir. A.P. Minderhoudhoeve,1975-1976, 2053
      - Proefboerderij te Lelystad, kerngebouw Ir. A.P. Minderhoudhoeve,1980-1987, 3221
      - Rekencentrum, huisvesting Leeuwenborgh,1970-1974, 2046
      - Samenwerking met het Instituut voor Landbouwkundig Onderzoek van Biochemische Produkten (ILOB), overname gebouwen,1982-1983, 3218
      - Stichting Proefbedrijf Oostelijk Flevoland,1971-1975, 2041
      - Stichting Proefbedrijf Oostelijk Flevoland, tekeningen bij LO 1865,1972, 2045
      - Stichting Proefboerderij Oostelijk Flevoland, tekeningen bij LO 1865,1972, 2050
      - Stichting Proefboerderij Oostelijk Flevoland, tekeningen bij LO 5805,1973, 2052
      - Studentensportcomplex,1970-1976, 2059
      - Studentensportcomplex, tekeningen bij LO 5705,1976, 2060
      - Terreinen,1981-1988, 3224
      - Uitbreiding gebouw voor de vakgroep dierfysiologie,1980-1986, 3215
      - Uitbreiding gebouw voor de vakgroep visteelt en visserij,1984-1985, 3220
      - Verbouwing gebouw Instituut Plantenveredeling,1976, 2039
      - Verbouwing gebouw Instituut Plantenveredeling, tekeningen bij LO 8215 en 9382,1976, 2044
      - Verkoop van gronden, algemeen,1980-1988, 3226
    - Inspectie 's-Gravenhage, huisvesting scholen (correspondentie, bestekken en voorwaarden, tekeningen e.d.)., 1967; 185
      - Middelbare Tuinbouw School Boskoop,1967, 185
    - Almelo, Praktijkschool voor de Pluimveeteelt en Varkenshouderij., 1967-1987; div.nrs.
      - Bouw,1967-1968, 836
      - Bouw,1968-1969, 838
      - Bouw, 1969,1969-1970, 840
      - Bouw,1971, 842
      - Bouw,1971-1973, 844
      - Bouw,1974, 846
      - Bouw,1975-1979, 847
      - Bouw,1981-1983, 1273
      - Bouw,1984-1987, 3407
      - Bouwvergaderingen,1969-1970, 848
      - Tekeningen bij LO 7787 en LO 7775,1971, 849
    - Leeuwarden, Praktijkschool voor de Veehouderij en het Weidebedrijf., 1969-1979; 904, 906-914
      - Huisvesting,1971-1972, 904
      - Huisvesting en tekeningen bij LO 5825,1971, 912
      - Loodsen/manege/stallen/woningen e.d.,1969-1979, 907
      - Tekeningen bij LO 10834,1971, 913
      - Tekeningen bij LO 4910,1978, 910
      - Tekeningen bij LO 5825,1971, 911
      - Uitbreiding,1970-1971, 906
      - Uitbreiding,1977-1979, 909
      - Verbouwing lesruimten en bouw zolderkamers,1974-1975, 908
      - Verbouwing lesruimten en bouw zolderkamers, tekeningen bij LO 8692 (met bestek),1975, 914
    - Barneveld, Praktijkschool voor de Pluimveeteelt en Varkenshouderij, huisvesting., 1970-1988; div.nrs.
      - Aankoop woning en terrein Wesselseweg,1984-1986, 1647
      - Aanpassingen doorgangsbedrijf Valksewaard,1984-1985, 1265
      - Bedrijfsleiderswoning,1975-1977, 870
      - Bouw leslokalen,1984-1987, 1648
      - Bouw slachtkuikenstal,1983-1986, 1649
      - Bouw varkensstal,1975-1976, 867
      - Bouw, algemeen,1970-1975, 863
      - Diverse bouwvoorzieningen,1976-1977, 862
      - Diverse bouwvoorzieningen,1978-1979, 864
      - Financiering van bouw (projecten),1986-1988, 1650
      - Gebouwen en terreinen, diversen,1980-1984, 1267
      - Huisvesting,1970-1973, 865
      - Project Kinderboerderij,1973-1977, 866
      - Uitbreiding parkeergelegenheid,1984, 1654
      - Voorzieningen,1970-1975, 861
    - Horst, Praktijkschool voor de Pluimveeteelt en de Varkenshouderij, huisvesting., 1970-1988; div.nrs.
      - Bouw bedrijfswoning, correspondentie,1974, 902
      - Tekeningen bij LO 3739,1971, 894
      - Verbouwing en uitbreiding, bouwvergaderingen,1972-1974, 901
      - Verbouwing en uitbreiding, correspondentie,1970-1972, 893
      - Verbouwing en uitbreiding, correspondentie,1972, 898
      - Verbouwing en uitbreiding, correspondentie,1973, 899
      - Verbouwing en uitbreiding, correspondentie,1974, 900
      - Verbouwing en uitbreiding, ondermeer logeergebouw,1980-1982, 1288
      - Verbouwing en uitbreiding, ondermeer logeergebouw,1983-1988, 1279
    - Utrecht, Rijks Agrarische Scholengemeenschap., 1970-1988; div.nrs.
      - Bouw kassencomplex,1985-1986, 3368
      - Huisvesting,1980-1988, 3363
      - Nieuwbouw Houten,1986-1988, 3367
      - Nieuwbouw Utrecht, Houten of Vleuten, bijlagen bij LO 5270,1981, 1699
      - Nieuwbouw Utrecht, Houten of Vleuten, bijlagen bij LO 7013 en LO 10.716,1980, 1696
      - Nieuwbouw Utrecht, Houten of Vleuten, correspondentie,1980-1981, 2753
      - Nieuwbouw Utrecht, Vleuten of Houten, correspondentie,1970-1977, 951
      - Nieuwbouw Utrecht, Vleuten of Houten, correspondentie,1977-1979, 952
      - Rijks Hogere Agrarische School Utrecht (Richard Wagnerlaan), huisvesting,1971-1979, 960
      - Rijks Middelbare Agrarische School Utrecht (Oppenheim), huisvesting, voorzieningen etc.,1972-1979, 962
    - Emmeloord, Landbouwpraktijkschool, huisvesting., 1970-1989; div.nrs.
      - Bouw bergloods, correspondentie,1970-1974, 886
      - Bouw bergloods, tekeningen bij LO 6536,1971, 887
      - Logeergebouw,1982-1983, 1659
      - Nieuwbouw (uitbreiding), financiering,1980-1989, 1669
      - Nieuwbouw, correspondentie,1980-1981, 1271
      - Nieuwbouw, correspondentie,1982, 1274
      - Nieuwbouw, correspondentie,1983, 1278
      - Nieuwbouw, correspondentie,1984, 1280
      - Nieuwbouw/uitbreiding ondermeer logeergebouw, bijlage bij LO 7724,1983, 1275
      - Nieuwbouw/uitbreiding ondermeer logeergebouw, bijlagen bij LO 7804, map 1 en 2,1982, 1277
      - Nieuwbouw/uitbreiding ondermeer logeergebouw, correspondentie,1984-1988, 2529
      - Nieuwbouw/uitbreiding, technische installatie,1982, 1276
      - Uitbreiding, correspondentie,1977-1979, 896
      - Uitbreiding, tekeningen bij LO 11481,1979, 897
      - Verslagen van bouwvergaderingen en opleveringsrapporten van de uitbreiding,1984-1988, 1671
    - Horst, Vakschool voor de Champignonteelt, huisvesting., 1970-1989; div.nrs.
      - Bouw, financiering,1981-1988, 1661
      - Renovatie technologische installaties, bijlage LO 6034,1987, 1285
      - Uitbreiding school en renovatie technische installaties, bouwverslagen,1985-1989, 1660
      - Uitbreiding, bijlage bij LO 1442,1988, 1287
      - Uitbreiding, bouwvergaderingen, correspondentie,1971, 890
      - Uitbreiding, correspondentie,1970-1971, 895
      - Uitbreiding, correspondentie,1971-1976, 889
      - Uitbreiding, correspondentie,1980-1986, 1283
      - Uitbreiding, tekeningen bij LO 11584,1971, 891
    - Ede, Centrale School voor Tuinbouwtechniek., 1971-1988; div.nrs.
      - Aankoop gebouw,1985, 1656
      - Bouw,1984-1988, 1657
      - Bouw ploegloods,1975-1978, 883
      - Geldlening ten behoeve van de bouw,1983-1984, 1658
      - Uitbreiding,1976-1979, 884
      - Uitbreiding,1980-1983, 1268
      - Uitbreiding,1983-1986, 1270
      - Uitbreiding oefenterrein,1971-1973, 1890
      - Uitbreiding, financiering,1981-1986, 2532
    - Ede, Praktijk School voor Landbouwtechniek (PSL), huisvesting., 1971-1988; div.nrs.
      - Huisvesting,1983-1984, 2510
      - Huisvesting,1984-1986, 1655
      - Uitbreiding logeergebouw,1980-1988, 2545
      - Uitbreiding, bouwrapporten,1974, 881
      - Uitbreiding, correspondentie,1971-1973, 876
      - Uitbreiding, tekeningen bij LO 11441,1973, 905
    - Land- en tuinbouwonderwijs, scholenbouw algemeen., 1972-1988; div.nrs.
      - 1972-1979, 851
      - 1980-1986, 2495
      - 1987-1988, 3157
    - Arnhem, Hogere Bosbouw en Cultuurtechnische School, huisvesting., 1973-1976; 802-804
      - Bouw speelzaal (dubbel gymlokaal), correspondentie,1974-1976, 803
      - Huisvesting in complex 'Huize Larenstein', correspondentie,1973, 802
      - Koopcontract 'Huize Larenstein',1973-1974, 804
    - Bolsward, Rijks Hogere en Middelbare School van Levensmiddelen Technologie, huisvesting., 1973-1979; div.nrs.
      - Bouw Technologiehal,1978-1979, 961
      - Uitbreiding Technohal,1975-1976, 953
      - Uitbreiding van de semi-permanente gebouwen,1973-1975, 965
    - Barneveld, Agrarisch Onderwijscentrum, huisvesting., 1974-1986; div.nrs.
      - Bouwvoorzieningen voor de fok- en mestvarkenshouderij,1980-1984, 1266
      - Nieuwbouw, correspondentie,1974-1977, 871
      - Nieuwbouw, correspondentie,1978-1979, 858
      - Nieuwbouw, correspondentie,1980-1981, 1264
      - PS en LAS Barneveld en MAS Putten, nieuwbouw, bijlage bij LO 6626 (map 2),1980, 1680
      - PS en LAS Barneveld en MAS Putten, nieuwbouw, bijlage bij LO 9561 (map 1),1980, 1678
      - PS en LAS Barneveld en MAS Putten, nieuwbouw, bijlage bij LO 9561 (map 2),1980, 1689
      - PS en LAS Barneveld en MAS Putten, nieuwbouw, financiering,1981-1982, 2531
      - PS en LAS Barneveld en MAS Putten, nieuwbouw, financiering,1983-1986, 2537
      - Praktijk School (PS) en Lagere Agrarische School (LAS) Barneveld en Middelbare Agrarische School (MAS) Putten, nieuwbouw, bijlage bij LO 6626 (map 1),1980, 1701
    - Arnhem, Praktijkschool voor Bosbouw en Cultuurtechniek, huisvesting., 1974-1988; div.nrs.
      - Aankoop grond,1982-1985, 2538
      - Bouw en inrichting van een werktuigenloods op Larenstein,1975-1976, 853
      - Medegebruik terrein Larenstein,1980, 1272
      - Uitbreiding,1974-1975, 852
      - Uitbreiding,1980-1986, 1269
      - Uitbreiding, financiering,1987-1988, 1646
      - Uitbreiding, vergaderingen,1975, 856
    - Leeuwarden, Bijzondere Hogere Landbouwschool., 1974-1988; div.nrs.
      - Bouw,1969-1972, 822
      - Bouwvergaderingen/verslagen,1980-1988, 3366
      - Financiering bouw,1961-1972, 828
      - Grondaankoop en noodlokalen,1974-1978, 827
      - Tekeningen, bijlage bij LO 2891,1979, 832
      - Uitbreiding,1975-1978, 826
      - Uitbreiding,1980-1981, 1697
      - Uitbreiding,1982-1986, 3364
      - Uitbreiding, bestek en voorwaarden, bijlage bij LO 2891,1979, 830
      - Uitbreiding, financiering,1980-1982, 3365
      - Uitbreiding, financiering,1987, 3362
      - Uitbreiding, tekeningen bij LO 26 en LO 4165,1977-1978, 825
    - 's-Hertogenbosch, Hogere Agrarische School, huisvesting., 1975-1988; div.nrs.
      - Inventaris en inrichting, tekeningen bijlagen LO 5272,1979, 829
      - Uitbreiding en verbouwing,1980-1982, 3077
      - Uitbreiding en verbouwing, correspondentie,1974-1976, 818
      - Uitbreiding en verbouwing, correspondentie,1977, 824
      - Uitbreiding en verbouwing, correspondentie,1978-1979, 820
      - Uitbreiding en verbouwing, correspondentie,1980-1981, 3073
      - Uitbreiding en verbouwing, financiering,1980-1984, 3361
      - Uitbreiding en verbouwing, tekeningen bij LO 5909,1977, 819
      - Uitbreiding en verbouwing, tekeningen bij LO 6090,1978, 823
      - Uitbreiding kassencomplex,1986-1988, 3360
      - Verkoop terrein,1975, 1994
    - Dordrecht, Hogere- en Middelbare Agrarische School, huisvesting., 1975-1988; div.nrs.
      - Bouw noodschool,1975-1976, 809
      - Bouw schuur/toiletgebouw,1985-1987, 3355
      - Bouw- en opleveringsverslagen,1987-1988, 3354
      - Financiering van de nieuwbouw,1985-1988, 3353
      - Uitbreiding,1978-1979, 808
      - Uitbreiding,1980-1982, 3076
    - Land- en tuinbouwonderwijs, huisvesting algemeen., 1975-1988; div.nrs.
      - Gebouwen en terreinen,1975-1979, 843
      - Gebouwen en terreinen, scholenbouw, meerjarenprogramma's 1976/1978 - 1977/1979,1975, 854
      - Gebouwen en terreinen, scholenbouw, meerjarenprogramma's 1979/1980 - 1980/1982,1978-1980, 3072
      - Gebouwen en terreinen, scholenbouw, meerjarenprogramma's, urgentielijsten,1975-1979, 855
      - Huisvesting landbouwonderwijs in de jaren negentig,1988, 3159
    - Schoondijke, Landbouwpraktijkschool (Praktijkschool voor Landbouwtechniek en Arbeidsrationalisatie)., 1976-1987; div.nrs.
      - Bouw praktijkloods,1976-1978, 917
      - Bouw praktijkloods, tekeningen,1976, 918
      - Bouwtekeningen,1977, 916
      - Logeergebouw, uitbreiding,1981-1982, 1679
      - Logeergebouw, uitbreiding,1985, 1670
      - Logeergebouw, uitbreiding, bijlagen bij LO 8617 (map 1 en 2),1982, 3080
      - Uitbreiding, financiering,1982-1987, 2543
      - Uitbreiding, verbouwing,1981, 1290
      - Uitbreiding, verbouwing,1982-1984, 1291
      - Uitbreiding, verbouwing schoolgebouw,1986-1987, 1672
    - Boskoop, Rijks Agrarische Scholengemeenschap., 1979-1988; 3348, 3377
      - Huisvesting studenten,1979-1980, 3377
      - Uitbreiding,1980-1988, 3348
    - Ede, landbouwscholencomplex, huisvesting., 1980; 1685-1686, 1688
      - Uitbreiding logeergebouw,1980, 1686
      - Uitbreiding logeergebouw, bijlagen bij LO 1699,1980, 1688
      - Uitbreiding logeergebouw, bijlagen bij LO 1700,1980, 1685
    - Gebouwen en terreinen, algemeen., 1980-1985; 2488
    - Oenkerk, Praktijkschool voor de Veehouderij en het Weidebedrijf., 1980-1989; div.nrs.
      - Aan- en verkopen van boerderijen, gronden en financiering bouwkosten,1980-1984, 2541
      - Bouw reproductie/was- en kleedruimte,1985-1986, 1677
      - Loodsen/manege/stallen/woningen e.d.,1980-1984, 1286
      - Loodsen/manege/stallen/woningen e.d.,1985-1989, 3245
      - Uitbreiding,1981-1985, 1282
      - Uitbreiding,1986, 1289
      - Uitbreiding,1987-1988, 1676
      - Uitbreiding logeergebouw,1988, 1673
      - Uitbreiding logeergebouw, bouwverslagen,1986-1987, 2549
      - Uitbreiding logeergebouw, financiering,1986-1988, 1674
      - Uitbreiding, bijlagen bij LO 9513,1981, 1284
      - Uitbreiding, financiering,1983-1987, 1675
    - Horst, Praktijkschool voor Dierveredeling en (rund-) Veehouderij, huisvesting., 1981-1988; div.nrs.
      - Beschikbaarstellen van kantoorruimte ten behoeve van Landbouw Economisch Instituut,1985, 1663
      - Bouw stal ten behoeve van roodvleesproductie,1985-1987, 1662
      - Het vaststellen van perceelgrenzen door het kadaster,1986, 1664
      - Logeergebouw, uitbreiding aantal slaapplaatsen,1983, 1666
      - Uitbreiding, ondermeer logeergebouw, bijlage bij LO 893410,1989, 3160
      - Verbouwing en uitbreiding, ondermeer logeergebouw, correspondentie,1986, 2548
      - Verbouwing en uitbreiding, ondermeer logeergebouw, financiering,1981-1988, 2542
    - Groningen, Rijks Hogere Landbouw School, bouw kas., 1982-1984; 3410
    - Wageningen, Rijks Hogere en Middelbare Laboratorium School, huisvesting., 1983-1988; 3369
    - Deventer, Rijks Agrarische Hogeschool, huisvesting., 1985-1988; 3349-3350
      - 1985-1987, 3350
      - 1988, 3349
    - Financieringssysteem bouwprojecten., 1985-1988; 2493
    - Vught, Tuinbouwvakschool voor de Sierteelt, huisvesting., 1985-1988; 1668
    - Deurne, Stichting Nederlandse Hippische Beroepsopleidingen, huisvesting., 1986-1989; 1652-1653
      - Algemeen,1986-1989, 1652
      - Uitbreiding,1986-1987, 1653
    - Inspectie Dordrecht, huisvesting scholen (correspondentie, bestekken en voorwaarden, tekeningen e.d.)., 1986-1989; 140-153
      - Lagere Agrarische School Barendrecht,1989, 149
      - Lagere Agrarische School Brielle,1987-1989, 140
      - Lagere Agrarische School Den Haag,1989, 152
      - Lagere Agrarische School Gorinchem,1989, 142
      - Lagere Agrarische School Gorinchem,1989, 153
      - Lagere Agrarische School Gorinchem,1989, 151
      - Lagere Agrarische School Kapelle,1989, 146
      - Lagere Agrarische School Naaldwijk,1988-1989, 148
      - Lagere Agrarische School Oegstgeest,1986-1989, 145
      - Lagere Agrarische School Rijnsburg (Chr.),1986-1988, 143
      - Lagere Agrarische School Rotterdam,1987-1989, 144
      - Lagere Agrarische School Wateringen,1987-1989, 141
      - Lagere Tuinbouw School Naaldwijk (Chr.),1989, 147
      - Middelbare Agrarische School Rijswijk,1989, 150
    - Landbouw Universiteit, huisvesting., 1987-1988; div.nrs.
      - Ambtelijke werkgroep huisvesting, vergaderingen,1987, 3240
      - Huisvesting bestuur en bureau, tekeningen bij LO-5914,1988, 2839
      - Nieuwbouw erfelijkheidsleer,1987, 3214
      - Nieuwbouw vakgroep fysica en agrotechniek,1988, 3213
      - Renovatie scheikundecomplex,1988, 3216
    - Agrarische Hogeschool Friesland (gebouw Bolsward)., 1988-1989; 3357-3359
      - Uitbreiding, bijlage bij LO 134,1988, 3358
      - Uitbreiding, correspondentie,1988-1989, 3357
      - Uitbreiding, financiering,1988, 3359
    - Centrale School voor Tuinbouwtechniek Ede (CST), bouw., 1989; 3163-3164
      - Bijlage bij LO 8910805, 1989, map 1., 3163
      - Bijlage LO 8910805, map 2., 3164
  - Het bij of krachtens algemene maatregel van bestuur geven van nadere voorschriften inzake formatie, functies en taken van personeel van de instelling. 1986-, 182
    Grondslag: Wet op het hoger beroepsonderwijs 1985, art. 53, lid 5.
    - Beschikkingen op het personele vlak als gevolg van verschillende genomen maatregelen., 1979-1989; 2502, 3168-3169
      - 1979-1983, 2502
      - 1984-1986, 3168
      - 1987-1989, 3169
    - Onderwijzend personeel Land- en Tuinbouwonderwijs., 1981-1988; 3170-3171, 3173
      - Formatie,1981-1988, 3173
      - Rechtspositie,1981-1987, 3170
      - Vervangingsregeling,1986-1988, 3171
    - Harmonisering formatieregelingen Niet-onderwijzend Personeel, correspondentie., 1983-1986; 2512
  - Het geven van richtijnen en aanwijzingen aan het college van bestuur van de Landbouwhogeschool met betrekking tot het personeelsbeleid en -beheer. 1961-, 185
    Grondslag: Wet op het wetenschappelijk onderwijs 1960, art. 72, lid 3.
    Wet op het wetenschappelijk onderwijs 1985, art. 110, lid 2.
    - Landbouw Hogeschool, bijzondere leerstoelen., 1980-1984; 2826
    - Landbouw Hogeschool, personeelsbezetting en -formatie., 1980-1986; 2829, 2846
      - 1980-1984, 2846
      - 1985-1986, 2829
    - Landbouw Hogeschool, bevorderingen (o.m. promotielijnen)., 1981-1983; 2832
  - Het benoemen van de commissies van toezicht. 1925-1968, 237
    Grondslag: Regeling landbouwwinterscholen 1925, art. 5, lid 2.
    Regeling tuinbouwwinterscholen 1925.
    - Benoeming en ontslag commissieleden., 1970-1983; div.nrs.
      - Rijks Agrarische Scholengemeenschap Utrecht,1970-1975, 1995
      - Rijks Hogere Agrarische School Deventer,1971-1974, 1997
      - Vakopleiding voor Zaadteelt en Plantenveredeling Utrecht,1979-1983, 2521
    - Vaststelling reglement van Commissies van Advies/Toezicht., 1980-1984; div.nrs.
      - Hoger Agrarisch Onderwijs,1980-1984, 2734
      - Land- en Tuinbouwonderwijs,1983-1984, 2468
      - Middelbaar Agrarisch Onderwijs,1980-1984, 3307
  - Het instellen van vaste en ad hoc-overlegkaders op het gebied van agrarisch onderwijs. 1945-, 251
    - Commissies Automatisering Salarisadministratie Onderwijs (instelling, samenstelling), correspondentie., 1981-1982; 2509
  - Het vaststellen van de bekostigingsvoorwaarden voor de instellingen voor agrarisch onderwijs. 1945-, 272
    Grondslag: Wet op het hoger beroepsonderwijs 1985, art. 128, lid 1, art. 129 en 132.
    - Tuin- en Landschapsarchitectuur en Academie Bouwkunst, subsidievoorwaarden., 1968-1972; 1826
    - Adviescommissie Subsidienormen Hogere Agrarische Scholen., 1971-1972; 2083
    - Stichting tot Opleiding van Analisten (STOVA) te Wageningen., 1973-1985; div.nrs.
      - Examenregeling,1973-1979, 1824
      - Herstructurering,1980-1985, 3176
      - Huisvesting,1974-1979, 1822
      - Huisvesting,1980-1982, 3178
      - Omzetting in een Rijksschool,1983, 3174
      - Samenwerking met de Opleiding Laboratoriumpersoneel Arnhem-Nijmegen (OLAN), correspondentie,1975-1977, 1878
    - Praktijkscholen, regeling bestuurskosten, correspondentie., 1980-1981; 3234
    - Academie van Bouwkunst - Amsterdam, bekostiging van de opleiding voor architecten, landschapsarchitectuur en stedenbouw,., 1980-1989; 3175
    - Landbouw Hogeschool, voorwaardelijke financiering., 1984-1986; 2836
    - Werkgroep Heroverweging, uitgaven landbouwonderwijs., 1984-1986; 2210-2215
      - Correspondentie, 1986., 2212
      - Vergaderingen, 1985, feb. - apr.., 2214
      - Vergaderingen, 1985, mei-juni., 2213
      - Vergaderingen, 1985, nov. - dec.., 2215
      - Correspondentie,1984-1985, 2210
      - Vergaderingen,1985, 2211
    - Praktijkscholen, vaststelling bekostigingsbeschikking., 1984-1988; 3233
    - Stelselherziening bekostiging agrarisch onderwijs., 1987-1989; 3166
  - Het jaarlijks vaststellen van een plan van scholen voor voortgezet agrarisch onderwijs die voor bekostiging in aanmerking zullen worden gebracht. 1968-, 275
    Grondslag: Wet op het voortgezet onderwijs 1963, art. 65, lid 1.
    - Lagere Agrarische Scholen, vorming scholengemeenschappen., 1966-1977; div.nrs.
      - LAS Etten,1973-1974, 601
      - LAS Franeker,1966-1971, 205
      - LAS Heesch,1974-1976, 613
      - LAS Hoogezand-Sappemeer,1969-1974, 622
      - LAS Ommen,1972-1973, 651
      - LAS Rijnsburg,1971-1972, 669